# 母公司收购子公司少数股东股权账务如何处理？急！

提问人：ygdkbhzms 时间：2012-11-14 09:55:45
母公司收购子公司少数股东股权的处理。本质上不属于同一控制下的企业合并问题，但应参照同一控制下企业合并形成长期股权投资成本处理。 即：借：长期股权投资 490 资本公积-股本溢价 100 贷：银行存款
590

回答人：chenyiwei
这样理解是错误的，母公司个别报表层面应按实际支付的对价款确认长期股权投资成本，在个别报表层面不确认权益性交易。